【裁判字號】    95,訴,299
【裁判日期】    950404
【裁判案由】    常業詐欺等
【裁判全文】
臺灣高雄地方法院刑事判決               95年度訴字第299號
公  訴  人  臺灣高雄地方法院檢察署檢察官
被      告  乙○○
                      之3
上列被告因常業詐欺等案件，經檢察官提起公訴（95年度偵字第
2003號），本院判決如下：
    主  文
乙○○連續幫助犯常業詐欺取財罪，累犯，處有期徒刑捌月。
    事  實
一、乙○○曾於民國84年因偽造貨幣罪，經台灣嘉義地方法院以
    84年度訴字第334 號判處有期徒刑6 年，上訴經台灣高等法
    院台南分院以84年度上訴字第1945號判決駁回確定，於90年
    1 月28日縮刑期滿執行完畢。詎不知悔悟，其應可預見將自
    己之存摺、提款卡及提款密碼交予他人，可能遭犯罪集團持
    以從事常業詐欺之不法行為，仍基於幫助常業詐欺之概括犯
    意，為附表所示之開戶之行為後，連續於附表所示之時間將
    該帳戶之存摺、提款卡、提款卡密碼等一併交付予真實姓名
    不詳綽號「阿杰」之人。「阿杰」取得附表所示之帳戶之存
    摺、提款卡等物後，隨即提供予詐欺集團，供渠等使用，乙○○以此方式幫助犯罪集團實施常業詐欺犯行。
二、犯罪集團取得上開乙○○附表所示之存摺、提款卡、提款卡
    密碼後，即以附表所示之詐術，致如附表所示己○○、丁○○、丙○○、戊○○、甲○○等人陷於錯誤，分別附表所示
    之時間依指示匯款至附表所示之帳戶內，迨於94年2 月4日
    下午3 時許，乙○○至高雄市苓雅區○○○路274 號中國信
    託商業銀行，欲開立新設帳戶，為承辦行員楊惠珍發現其為
    警方通報警示帳戶之對象，遂即通知警方前來處理，而發現
    上情。
三、案經高雄市政府警察局苓雅分局移送及臺灣高雄地方法院檢
    察署檢察官主動偵查起訴。
    理 由
壹、程序部分
    按被告以外之人（包括證人、鑑定人、告訴人、被害人及共
    同被告等）於審判外之陳述雖不符刑事訴訟法第159 條之1
    至之4 等4 條之規定，而經當事人於審判程序同意作為證據
    ，法院審酌該言詞陳述或書面陳述作成時之情況，認為適當
    者，亦得為證據；當事人、代理人或辯護人於法院調查證據
    時，知有刑事訴訟法第159 條第1 項不得為證據之情形，而
    未於言詞辯論終結前聲明異議者，視為有前項之同意，同法
    第159 條之5 定有明文。立法意旨在於傳聞證據未經當事人
    之反對詰問予以核實，原則上先予排除。惟若當事人已放棄
    反對詰問權，於審判程序中表明同意該等傳聞證據可作為證
    據；或於言詞辯論終結前未聲明異議，基於尊重當事人對傳
    聞證據之處分權，及證據資料愈豐富，愈有助於真實發見之
    理念，且強化言詞辯論主義，使訴訟程序得以順暢進行，上
    開傳聞證據亦均具有證據能力。本件被告於本院準備程序時
    就公訴人所提之供述證據及書面證據均不爭執，揆諸前開說
    明，本案認定犯罪事實所憑之資料，均具有證據能力，合先
    敘明。
貳、實體部分
一、訊據被告乙○○對於附表所示之帳戶連續於附表所示之時間
    提供予真實姓名不詳綽號「阿杰」之人乙節坦承不諱，惟否
    認有幫助常業詐欺之犯意，辯稱係為辦理貸款始先後交付附
    表所示之帳戶等物予阿杰等語。經查：
 （一）附表編號1
       證人即被害人己○○於偵查中供述「（提示郵局匯款申
       請書）問：你寫的？）是。」、「（問：為何匯4 萬6
       百元？）有一個人打電話給我說我中獎了，要我匯到這
       個帳戶，他說我中了88萬元，他有說我參加活動中獎，
       但參加什麼活動我忘了。」等語（參見94年核退偵字第
       309 號第180 頁背面），復有國泰世華商業銀行苓雅分
       行九十四國世苓雅字第85號函（檢附被告開戶基本資料
       及資金往來明細）1 份（參見高市警苓分三字警卷第29
       至第32頁）、中華郵政股份有限公司儲字第0940713460
       號函（檢附己○○匯款申請書乙張）1 份在卷可查（參
       見94年核退偵字第309 號偵查卷第87頁至第89頁），足
       認上開被害人鍾孟玲確有因詐騙集團之詐術而將附表編
       號1 所示之金額匯入附表編號1 被告所有之帳戶內等情
       。
 （二）附表編號2
       證人即被害人丁○○於偵查中供述：「（提示彰化
       銀行匯款申請書）問：是否你寫的？）是。」、「（
       問：為何匯6萬6百元？）是他打電話給我說我中獎要先
       繳稅金，他說我中了88萬元，打電話的人是一個公司，
       我忘了他自稱是何人，我當時並沒有懷疑，我有去報案
       ，但未傳我，，當時有報案證明，我是在台南第5 分局
       的某派出所報案的，後來我又匯了10萬元給不同的戶頭
       ，所有匯款資料均交給警察了，去年11月時報案的。」
       、「（問：有無收到88萬元之獎金？）沒有，因為他還
       要我匯更多的錢才發覺被騙了。」等語（參見94年核退
       偵字第309 號第179 頁），復有國泰世華商業銀行苓雅
       分行九十四國世苓雅字第85號函（檢附被告開戶基本資
       料及資金往來明細）1 份（參見高市警苓分三字警卷第
       29頁至第32頁）、彰化銀行北台南分行彰銀北台南字第
       209 號函（檢附丁○○於93年11月2 日匯款至國泰世華
       銀行苓雅分行之匯款申請書、提款單及客戶基本資料各
       乙張）1 份（參見94年核退偵字第309 號偵查卷第77頁
       至第80頁）、丁○○台南市警察局第五分局受理刑事案
       件報案三聯單1紙（參見94年核退偵字第309號偵查卷第
       194 頁）在卷可憑，足認上開被害人丁○○確有因詐騙
       集團之詐術而將附表編號2 所示之金額匯入附表編號2
       被告所有之帳戶內等情。
 （三）附表編號3
       證人即被害人丙○○偵查中供述「（提示郵局匯款申請
       書）問：你寫的？）對。」、「（問：為何在93年10月
       6 日先後匯了50,280元及80,000元給乙○○？）因為有
       一個女生打電話給我說我參加抽獎活動中了80萬叫我匯
       款過去。」、「我先匯50,280元，他們說錢不夠叫我再
       匯80,000元過去，匯過去他們還說不夠。」等語（參見9
       4 年核退偵字第309 號第181 頁），復有被告乙○○於
       郵局之基本資料及自93年8 月19日（開戶日）至93年12
       月21日資金往來明細各1 份（參見高市警苓分三字號警
       卷第33、34頁）、中華郵政股份有限公司高雄郵局高營
       字第0942002233號函所附郵政國內匯款單影本2 份（參
       見94年核退偵字第309 號偵查卷第98頁至99頁）、中華
       郵政股份有限公司儲字第0940713458號函（檢附被告在
       郵局開戶之立帳申請書影本1 件（參見94年核退偵字第
       309 號偵查卷第110 頁、111 頁）在卷足徵，足認上開
       被害人丙○○確有因詐騙集團之詐術而將附表編號3所示
       之金額匯入附表編號3 被告所有之帳戶內等情。
 （四）附表編號4
       證人即被害人戊○○向檢察官陳述案發經過之書狀1 份
       （參見94年核退偵字第309 號偵查卷第186 頁），並有
       復有國泰世華商業銀行苓雅分行94國世苓雅字第85號函
       （檢附被告開戶基本資料及資金往來明細）1 份（參見
       高市警苓分三警卷第29頁至第32頁）、臺灣中小企業銀
       行頭份分行（94）頭份字第077 號函（檢附戊○○匯款
       資料乙份）1份（參見94年核退偵字第309號偵查卷第83
       、84頁）在卷可查，足認上開被害人戊○○確有因詐騙
       集團之詐術而將附表編號4 所示之金額匯入附表編號4被
       告所有之帳戶內等情。
 （五）附表編號5
       證人即被害人甲○○於警詢中供述「手機傳來簡訊說明
       我有申請一個上海銀行現金卡遭盜領，我跟他說我沒申
       請；他就說那我的被冒用申請了要快去備案，因此他給
       我一個電話00-00000000 要我打去因而遭騙。」、「於
       93年10月9 日18時0 分許，在台新銀行匯出，第一筆匯
       入台新國際商業銀行高雄分行。地址：高雄市三民區○○○路98號。帳號：00000000000000。戶名：不詳。匯
       款金額：24,000元、第二筆匯入台新國際商業銀行高雄
       分行。地址：高雄市三民區○○○路98號。帳號：00000
       000000000 。戶名：不詳。匯款金額：30,000元、第三
       筆匯入台新國際商業銀行高雄分行。地址：高雄市三民
       區○○○路98號。帳號：00000000000000。戶名：不詳
       。匯款金額：30,000元、第四筆匯入台新國際商業銀行
       高雄分行。地址：高雄市三民區○○○路98號。帳號：
       00000000000000。戶名：不詳。匯款金額：15,000元。
       共4 筆，損失金額：99,000元。」、「錢是我從台新銀
       行的現金存款機匯入對方的帳號的。」等語（參見高
       市警苓分三字第0940002850號警卷第5 頁及第6 頁），
       復有台新國際商業銀行台新作集字第9402082 號函（檢
       附被告開戶資料及自開戶日至93年10月13日之資金往來
       資料）1 份（參見高市警苓分三警卷第7 頁至18頁）在
       卷可查，足認上開被害人甲○○確有因詐騙集團之詐術
       而將附表編號5 所示之金額匯入附表編號5被告所有之帳
       戶內等情。
 （六）至於被告辯稱係為辦理貸款而交付附表所示之帳戶云云
       ，然金融實務上，辦理貸款僅須提出薪資證明、納稅資
       料或不動產所有權狀等財力證明即為已足，毋庸提供存
       摺、印鑑、提款卡甚或密碼。且存摺與印鑑、提款卡與
       密碼如相結合，逕可領取帳戶內之存款，金融機構自無
       可能要求申貸者須提供上開金融工具之理。參以被告自
       承信用已破產（見本院卷第31頁），如何據以辦理貸款
       ？再者被告自承係先積欠阿杰一萬元逾時無法清償，始
       交付附表所示之存摺，足見被告有以上開帳戶充作抵償
       之意，被告所辯非僅與金融貸款之徵信方式不符，復與
       常理有違，自難採信。再者，衡諸社會常情，如非具有
       相當之信賴關係，並無可能交付個人帳戶之存摺、提款
       卡及密碼等重要金融工具予他人，而被告始終無法提出
       收受其帳戶者之真實姓名年籍，初於警詢中供稱：只知
       道對方叫「韓代書」，又於本院審理時改口稱韓代書即
       為「小杰」等語，是被告與收受其存摺、提款卡及密碼
       之人顯非熟識，又無法予以聯繫，竟輕易將上開個人重
       要金融工具分別警詢及本院審理供述是在93年10月初某
       日先交付世華銀行、郵局之存摺、再交付台新銀行之存
       摺予「阿杰」（參見高雄市政府警察局苓雅分局高市警
       苓分三字第0940002850號警卷第3 頁及本院審理32頁）
       ，應認被告並非為辦理貸款，亦與收受存摺、印鑑、提
       款卡及密碼之人並不相識，仍將上開帳戶交付予不相識
       之人甚明。
 （七）末按依金融機構接受客戶申請一般存款帳戶之現況，絕
       大多數不須任何條件，亦無須任何費用，亦即任何人均
       可辦理金融帳戶存摺使用，如無特殊理由，實無登報付
       出代價借用他人存摺使用之必要；而金融存摺事關存個
       人財產權益之保障，倘有不明之金錢來源，甚而攸關個
       人之法律上之責任，其專有性甚高，除非本人或與本人
       具有信賴關係或其他特殊原因，難認有何流通使用之可
       能，一般人均有妥為保管防阻他人任意使用之認識；縱
       使特殊情況偶有交付他人使用之需，亦必然深入瞭解用
       途及合理性後，再行提供以使用，方符常情；且該等專
       有物品如落入不明人士手中，而未加以闡明正常用途，
       極易被利用為與財產有關之犯罪工具，此為吾人依一般
       生活認知所易於體察之常識；又有犯罪意圖者，非有正
       當理由，竟登報並提供金錢代價徵求他人之帳戶，則客
       觀上可預見其目的，係供為某筆資金之存入後再行領出
       之用，且該筆資金之存入及提領過程係有意隱瞞其流程
       或避免行為人身分曝光之用意，一般人本於一般認知能
       力均甚易於瞭解。查被告為四十餘歲之成年人，並非毫
       無社會經驗，就提供帳戶與不認識之人使用，將為他人
       作為常業詐欺犯罪之工具而有幫助他人犯罪之可能，自
       難諉為不知，亦非全然無可預見。是以被告可預見金融
       帳戶存摺提供他人使用，將幫助他人實施詐欺犯罪，但
       因貪圖金錢，為牟利仍將上開帳戶出借或出售他人使用
       ，顯具縱有人以其金融帳戶實施詐欺犯罪亦不違背其本
       意之不確定幫助常業詐欺之犯罪故意自明。又刑法上所
       謂「常業」，指反覆以同種類行為為目的之社會活動之
       職業性犯罪而言，至於犯罪所得之多寡，是否恃此犯罪
       為唯一之謀生職業，則非所問，縱令兼有其他職業，仍
       無礙於該常業犯罪之成立；且常業犯既係賴某種犯罪為
       生，當然屬非法營業，縱令其營業可能隨時因遭取締或
       查獲而停業，不能視為正業，自不能因此即認其非常業
       犯（最高法院85年度台上字第510 號判例、88年度台上
       字第2913號判決參照）。查被告因經濟困窘而將自己帳
       戶交付予他人，其犯罪型態仍係將帳戶提供他人使用，
       並無證據足資證明被告有參與詐騙集團之任何施詐行為
       ，故其所為尚難認係該詐欺集團之共犯。惟依據上開被
       害人受騙之模式，該詐欺集團成員係以應徵員工或偽稱
       係銀行或卡務中心人員等角色向廣泛大眾加以行騙，詐
       騙方法多元、花招百出，又另派成員領取款項，足見此
       集團有以反覆同種類之行為為目的之社會活動，此詐騙
       集團之成員顯係以詐欺取財為業，並恃以維生。而被告
       明知上情，仍分別2 次將3 個帳戶交予給真實姓名及年
       籍不詳之「阿杰」成年男子所屬之詐欺集團，再者，幫
       助犯之成立，必須主觀上行為人須有幫助故意，客觀上
       須有幫助行為，意即需對於犯罪與正犯有共同之認識，
       而以幫助之意思，對於正犯資以助力，而未參與實施犯
       罪之行為者而言（參照最高法院75年度台上字第1509號
       、88年度台上字第1270號判決意旨參照）。本件查無被
       告參與任何常業詐欺犯罪構成要件之行為，其所為僅止
       於提供金融帳戶，即應論以常業詐欺之幫助犯，本件事
       證明確，被告犯行堪以認定。
三、核被告所為，係犯刑法第30條第1 項、第340 條之幫助常業
    詐欺罪，被告係幫助他人犯常業詐欺罪之幫助犯，應依刑法
    第30條第2 項規定，按正犯之刑減輕之。被告先後二次之幫
    助常業詐欺取財犯行，時間緊接，手法相同，觸犯構成要件
    相同之罪名，顯係基於概括犯意為之，為幫助犯之連續犯，
    應依法論以一罪，並加重其刑，被告乙○○於84年因偽造貨
    幣罪，經台灣嘉義地方法院以84年度訴字第334 號判處有期
    徒刑6 年，上訴經台灣高等法院台南分院以84年度上訴字第
    1945號判決駁回確定，於90年1 月28日縮刑期滿執行完畢，
    此有臺灣高等法院被告前案紀錄表及臺灣高雄地方法院檢察
    署刑案資料查註紀錄表附卷可稽，其於刑之執行完畢5 年內
    ，再犯本件有期徒刑以上之罪，為累犯，應依刑法第47條之
    規定遞加重其刑，並依刑法第71條第1 項之規定，先加後減
    之。
四、爰審酌被告提供帳戶供人詐騙犯罪使用，危害財產安全及社
    會穩定，使不法之徒藉此輕易詐取財物，並使警方難以追查
    緝捕，助長犯罪集團詐騙之風氣，造成被害人損害非輕難以
    追索，及其犯罪後深知悔悟，其動機、目的、所生損害等一
    切情狀，爰量處如主文所示之刑。至於本件並無證據足資證
    明該存摺、金融卡等物尚未滅失，況所謂幫助犯係指就他人
    之犯罪加以助力，使其易於實施之積極的或消極的行為而言
    。其犯罪態樣與實施犯罪之正犯有異，其所處罰者，乃其提
    供助力之行為本身，而非正犯實施犯罪之行為。因此幫助犯
    不適用責任共同之原則，對正犯所有供犯罪所用或因犯罪所
    得之物，勿庸併為沒收之宣告（最高法院91年度台上字第
    5583號判決參照），是上開銀行、郵局帳戶存摺、提款卡等
    物，均毋庸宣告沒收，併予敘明。
五、末按洗錢防制法所稱洗錢，係指下列行為：一、掩飾或隱匿
    因自己重大犯罪所得財物或財產上利益者。二、掩飾、收受
    、搬運、寄藏、故買或牙保他人因重大犯罪所得財物或財產
    上利益者，洗錢防制法第2 條定有明文。而該法第2 條第1
    款之洗錢行為，除利用不知情之合法管道（如金融機關）所
    為之典型行為外，固尚有其他掩飾、藏匿犯特定重大犯罪所
    得財產或利益之行為，但仍須有旨在避免追訴、處罰而使其
    所得財物或利益之來源合法化，或改變該財物或利益之本質
    之犯意，始克相當，若僅係行為人對犯特定重大犯罪所得之
    財產或利益作直接使用或消費之處分行為，自非該法所規範
    之洗錢行為。且按洗錢防制法第1 條規定：「為防制洗錢，
    追查重大犯罪，特制定本法」，其立法目的係為防止洗錢者
    利用各種管道漂白非法所得之洗錢行為，掩飾其犯罪事實，
    逃避或防礙重大犯罪之追查或處罰，以遏阻洗錢者享受其重
    大犯罪所得之財物或財產上利益；其保護之法益係國家對於
    重大犯罪之訴追及處罰權。因之，是否為洗錢行為，自應就
    犯罪全部過程加以觀察，包括有無因而使重大犯罪所得之財
    物或財產上利益之性質、來源、所在地、所有權或其他權利
    改變，因而妨礙重大犯罪之追查或處罰，或有無阻撓或危及
    對重大犯罪所得之財物或財產上利益來源追查或處罰之行為
    在內。易言之，該法之制定，旨在規範特定重大犯罪不法所
    得之資金或財產，藉由洗錢行為，諸如經由各種金融機關或
    其他交易管道，以提、存或轉匯等方式，轉換成為合法來源
    之資金或財產，以切斷資金與當初犯罪行為之關連性，俾便
    於隱匿其犯罪行為或該資金不法來源或本質，以逃避追訴、
    處罰（最高法院92年度台上字第3639號、92年度台上字第
    2963 號 、91年度台上字第4956號、93年度台上字第904 號
    判決意旨參照）。申言之，所謂洗錢，依洗錢防制法第2 條
    之規定係以掩飾或隱匿因自己或他人重大犯罪所得財物或財
    產上利益為其要件，而無論掩飾或隱匿行為，均為行為人於
    完成犯罪行為後，為利用或確保此一前行為之不法犯罪所得
    財物或財產上利益所為之另一行為，應屬一種處分犯罪所得
    財物或財產上利益之行為即處分贓物之行為，此觀諸同條第
    2 款將掩飾、收受、搬運、寄藏、故買或牙保他人因重大犯
    罪所得財物或財產上利益之犯罪行為，亦同列為洗錢行為甚
    明。就行為人而言，此種處分贓物行為，原係不罰之後行為
    之一種；而所謂不罰之後行為，係行為人於完成其犯罪後，
    對於其所侵害法益之再一次侵害，不另行成立犯罪之情形。
    即前行為與後行為間並無行為發展之階段關係，僅處罰前行
    為即已兼及後行為者，該後行為即為前行為所吸收，不再視
    其為獨立之犯罪；例如將竊盜或搶奪取得之財物據為己有或
    出賣等行為，不能再論以侵占罪等。亦即洗錢行為（自己洗
    錢），係指行為人完成犯罪行為後，對於犯罪所得財物或財
    產上利益所另為掩飾或隱匿等行為，該行為在刑罰體系上原
    係不罰之後行為，然因特殊社會防衛之需要（為防制洗錢，
    追查重大犯罪，洗錢防制法第1 條參照），始予以刑罰化；
    若行為本身即係該洗錢防制法第3 條所稱重大犯罪之取得財
    物之犯罪方法或手段，此等行為即為該條所稱重大犯罪行為
    之一部分，並非行為人因為該條所稱重大犯罪行為並取得犯
    罪所得財物或財產上利益後，所另為掩飾或隱匿犯罪所得財
    物或財產上利益之行為，自難遽認係洗錢行為。為他人洗錢
    則係指掩飾或隱匿、收受、搬運、寄藏、故買或牙保他人因
    重大犯罪所得財物或財產上利益者，亦均指於他人因重大犯
    罪所得財物或財產上利益後，所另為之掩飾或隱匿、收受、
    搬運、寄藏、故買或牙保等行為。被告提供金融帳戶供詐欺
    集團作為詐欺犯罪時被害人匯款之用，被害人的匯款動作，
    即為詐欺集團所為詐欺犯行中有關「使人將本人或第三人之
    物交付」之行為，本為詐欺取財犯罪行為的一部分，並非另
    為掩飾或隱匿犯罪所得財物或財產上利益之行為。且被害人
    就其匯款之郵局、銀行活期儲蓄存款帳戶之戶名、帳號，均
    知之甚詳；換言之，詐欺取財所得之款項匯入如附表所示之
    金融帳戶後，並未產生掩飾或隱匿「重大犯罪所得財物或財
    產上利益」之效果，偵查機關隨時均能發現該帳戶係詐欺取
    財之犯罪行為人供被害人匯款之用，唯一能掩飾或隱匿者，
    乃「誰是犯罪行為人」，此與洗錢防制法第2 條所定之洗錢
    行為，其規範意旨顯不相符。且查，本案上開姓名年籍不詳
    之詐欺集團成員於被害人將款項匯入指定如附表所示之帳戶
    後，隨即以金融卡提領被害人等遭詐欺所匯入之贓款，然此
    僅屬詐欺犯行之一部份，於無其他積極證據下，自難認該詐
    欺集團，除使用帳戶作為取得被害人等款項之管道外，另有
    何基於隱匿、掩飾其犯罪行為或該資金不法來源或本質，將
    犯罪所得款項經由金融機關或其交易管道，轉換成為合法來
    源之資金或財產，或改變該等財物之本質，以切斷犯罪所得
    款項與當初犯罪行為之關聯性之行為，自難認被告所為應成
    立洗錢防制法第9 條第1 項洗錢罪之幫助犯。公訴意旨認被
    告所為另涉犯洗錢防制法第9 條第1 項洗錢罪之幫助犯等語
    ，揆諸前揭說明，其法律適用容有誤認，惟公訴人認此部分
    與前開起訴論罪之部分有想像競合犯之裁判上一罪關係，爰
    不另為無罪之諭知。
六、至於公訴人另認被告有提供台東區中小企業銀行鳳山分行帳
    號0000000000000000及彰化銀行七賢分行帳號000000000000
    00號等帳戶予詐欺集團，惟綜觀卷內所有證據資料，並無被
    害人陳述遭詐騙匯款之相關陳述或筆錄，以致本院無法認定
    是否有被害人確遭他人施以詐術，以陷於錯誤而匯款之事實
    。從而，公訴人既未舉證證明被告提供上開台東企銀及彰化
    銀行帳戶，幫助該詐欺集團成員先後向被害人詐騙款項，則
    基於幫助犯之從屬性，客觀上既無使用上開銀行帳戶詐欺取
    財之正犯存在，被告自無由就其提供前述銀行帳戶之行為，
    成立幫助常業詐欺取財罪之餘地，故此部分既然無法證明，
    本應為無罪之諭知，惟公訴人認此部分與本院論罪科刑部分
    ，具有事實上一罪關係，爰不另為無罪之諭知。
據上論斷，依刑事訴訟法第299 條第1 項前段，刑法第30條、第
340 條、第56條、第47條、第30條第2項，判決如主文。
本案經檢察官黃雯麗到庭執行職務。
中    華    民    國    95    年    4     月    4    日
             鳳山刑事第二庭    審判長法  官   邱明弘
                                     法  官   李嘉益
                                     法  官   廖建瑜
以上正本證明與原本無異。
如不服本判決，應於收受送達後10日內向本院提出上訴書狀。
                                     書記官   陳掌珠
中    華    民    國    95    年    4     月    4    日
附錄本案論罪科刑法條：
中華民國刑法第30條
(從犯及其處罰)
幫助他人犯罪者，為從犯。雖他人不知幫助之情者，亦同。
從犯之處罰，得按正犯之刑減輕之。
附表
┌──┬──────┬─────┬───────┬──────┐
│編號│被 告 犯 行 │被害人匯款│ 施用之詐術   │ 匯入之銀行 │
│    │            │時地      │              │ 及金額     │
├──┼──────┼─────┼───────┼──────┤
│ 1  │被告於93年8 │被害人鍾孟│93年10月中旬某│匯入乙○○高│
│    │月26日向國泰│珍於93年10│日，以電話通知│雄市苓雅區林│
│    │世華商業銀行│月26日14時│己○○，佯稱其│森二路89號國│
│    │苓雅分行開戶│許，至新竹│參加某活動中獎│泰世華商業銀│
│    │（0000000000│新豐山崎郵│中了88萬元，須│行苓雅分行（│
│    │03），並於93│局匯款。  │繳稅金40,600元│000000000003│
│    │年10月1 日至│          │，致己○○陷於│）帳戶內，金│
│    │6日 前之某日│          │錯誤匯款。    │額40,600元。│
│    │於不詳處所交│          │              │            │
│    │付予「阿杰」│          │              │            │
│    │。          │          │              │            │
├──┼──────┼─────┼───────┼──────┤
│ 2  │被告於93年8 │被害人蔡靜│93年11月2日， │匯入乙○○高│
│    │月26日向國泰│怡於93年11│以電話通知蔡靜│雄市苓雅區林│
│    │世華商業銀行│月2日，至 │怡，佯稱其參加│森二路89號國│
│    │苓雅分行開戶│台南市西門│問卷調查中獎中│泰世華商業銀│
│    │（0000000000│路四段367 │了88萬元，須繳│行苓雅分行（│
│    │03），並於93│號彰化銀行│稅金60,600元，│000000000003│
│    │年10月1 日至│北台南分行│致丁○○陷於錯│）帳戶內，金│
│    │6 日之某日於│匯款。    │誤匯款。      │額60,600元。│
│    │不詳處所交付│          │              │            │
│    │予「阿杰」。│          │              │            │
│    │            │          │              │            │
│    │            │          │              │            │
│    │            │          │              │            │
├──┼──────┼─────┼───────┼──────┤
│ 3  │被告於93年8 │被害人蔡玉│93年10月6日， │匯入乙○○高│
│    │月19日向高雄│里於93年10│以電話通知蔡玉│雄新興郵局（│
│    │郵局開立存簿│月6日，分 │里，佯稱其參加│000000000000│
│    │儲金帳戶（00│別至高雄民│抽獎活動抽中80│13）帳戶內，│
│    │0000-0 00000│壯郵局及高│萬元，須繳交稅│金額分別為  │
│    │1-3），並於 │雄義民郵局│金，致丙○○陷│50,280元及  │
│    │93年10月1 日│匯款。    │於錯誤匯款。  │80,000元。  │
│    │至6 日之某日│          │              │            │
│    │於不詳處所交│          │              │            │
│    │付予「阿杰」│          │              │            │
│    │。          │          │              │            │
├──┼──────┼─────┼───────┼──────┤
│ 4  │被告於93年8 │被害人駱亭│93年11月2日， │匯入乙○○高│
│    │月26日向國泰│萱分別於93│以電話通知駱亭│雄市苓雅區林│
│    │世華商業銀行│年11月2日 │萱，佯稱佯稱該│森二路89號國│
│    │苓雅分行開戶│及93年11月│公司因舉辦活動│泰世華商業銀│
│    │（0000000000│3日，至苗 │電腦挑選到被害│行苓雅分行（│
│    │03），並於93│栗縣頭份鎮│人手機參加抽獎│000000000003│
│    │年10月1 日至│信義路90號│中了二獎，須認│）帳戶內，金│
│    │6 日之某日於│臺灣中小企│證基金及加入會│額分別為    │
│    │不詳處所交付│業銀行頭份│員才可領取獎金│30,600元及  │
│    │予「阿杰」。│分行匯款。│，致戊○○陷於│100,000元。 │
│    │            │          │司錯誤匯款。  │            │
│    │            │          │              │            │
├──┼──────┼─────┼───────┼──────┤
│ 5  │被告於91年2 │被害人李高│93年10月9日， │匯入乙○○高│
│    │月8日向台新 │旗於93年10│傳送簡訊通知李│雄市三民區中│
│    │國際商業銀行│月9日18時0│高旗，遭人冒名│華三路98號台│
│    │苓雅分行開戶│分許，至不│申請現金卡，該│新國際商業銀│
│    │（0000000000│詳處之台新│現金卡遭盜領，│行高雄分行（│
│    │1800），並於│銀行存款機│致甲○○陷於錯│000000000018│
│    │93年10月初先│以現金存款│誤匯款        │00）帳戶內，│
│    │交付國泰世華│之方式存入│。            │金額分別為  │
│    │及郵局存摺日│被告帳戶內│              │24,000元、  │
│    │後至10月9 日│。        │              │30,000元、  │
│    │前之某日於不│          │              │30,000元及  │
│    │詳處所交付予│          │              │15,000元。  │
│    │「阿杰」。  │          │              │            │
└──┴──────┴─────┴───────┴──────┘


司法院資訊處製作；財團法人民間司法改革基金會備份。
